# 股份支付中，关于期权回购条款的约定

提问人：cathyju 时间：2022-01-23 16:04:29
亲爱的陈版主，想请教您一个问题：
”如果出现以下情形时，激励对象已被授予但尚未行权的期权份额自动失效，且持股委员会有权在激励对象与公司的劳动关系解除后十二个月内，自行或指定第三方以持股委员会批准的价格（该价格原则上不得低于行权价格与行权日起至回购之日止的期间内银行同期存款利息之和）为对价回购激励对象因行权而取得的全部激励股权“
在初始会计处理时候，需要根据就回购义务确认负债吗？实际发生时候，这个回购怎么做账呢？

回答人：chenyiwei
“持股委员会”是什么性质的机构？由谁实际实施回购》回购义务人是否应纳入上市公司的合并报表范围（作为上市公司控制的结构化主体）？